臺灣板橋地方法院刑事判決　　　　　　　　　　　　九十一年度交易字第三八號
　　公　訴　人　臺灣板橋地方法院檢察署檢察官
　　被　　　告　甲○○　男　三.
右列被告因公共危險案件，經檢察官提起公訴 (九十一年度偵字第一０四二九號），
本院判決如左：
    主  文
甲○○服用酒類，不能安全駕駛動力交通工具而駕駛，處有期徒刑肆月，如易科罰金
以佰元折算壹日。
    事  實
一、劉慶日明知飲用酒類過量將不能安全駕駛動力交通工具，竟仍於民國九十一年六
    九日中午，在台北縣三重市○○街朋友住處飲酒，其吐氣所含酒精濃度已達每公
    升０點九八毫克，不能安全駕駛動力交通工具之狀態下，猶騎乘車號ＣＤＬ─七
    六七號機車，途經台北縣板橋市大漢橋機車引道時，為警當場攔檢查獲。
二、案經臺北縣政府警察局報請臺灣板橋地方法院檢察署檢察官偵查起訴。
     理  由
一、訊據被告甲○○固坦承於前揭時地飲酒後駕車之事實，惟矢口否認有何犯行，辯
    稱：伊僅飲用三罐啤酒，本件酒精濃度測試報告係前一位受測試者之數據，並非
    伊呼氣所測得之酒精濃度數值云云。惟查：被告甲○○於右揭時地飲酒後吐氣所
    含酒精成分已達每公升Ｏ點九八毫克之情形下，仍騎乘機車，為警攔檢查獲並實
    施酒精濃度測試以及本件卷附之酒精濃度測試報告確係被告自行呼氣所測得等情
    ，業據證人即查獲員警黃俊沛及陳易梵證述明確，且有測定值影本一紙在卷足據
    。是以，被告所辯顯係卸責之詞，不足採信。又按飲酒後吐氣所含酒精成份達每
    公升零點五五毫克者，其肇事率為一般正常人之十倍，已達不能安全駕駛之狀態
    ，被告於飲酒後其吐氣所含酒精成分已達每公升Ｏ點九八毫克之狀態下，仍騎乘
    機車，其有不能安全駕駛動力交通工具而駕駛之犯行者甚明，本件事證明確，被
    告罪行應堪認定。
二、核被告甲○○所為，係犯刑法第一百八十五條之三之酒後不能安全駕駛罪。爰審
    酌被告品行、生活狀況、智識程度、犯罪所生之損害，及犯罪後態度等一切情狀
    ，量處如主文所之刑，並諭知易科罰金之折算標準。
據上論斷，應依刑事訴訟法第二百九十九條第一項前段，刑法第一百八十五條之三、
第四十一條第一項前段，罰金罰鍰提高標準條例第二條，判決如主文。
本案經檢察官呂宗光到庭執行職務
中      華      民      國    九十一    年      九      月    二十四    日
                                    臺灣板橋地方法院交通法庭
                                        法  官  黃  惠  瑛
右正本證明與原本無異。
如不服本判決，應於判決送達後十日內，向本院提出上訴狀。
                                        書記官  孫  治  華
中      華      民      國    九十一    年      十      月     二      日
附錄本案論罪科刑法條全文：
刑法第一百八十五條之三：
服用毒品、麻醉藥品、酒類或其他相類之物，不能安全駕駛動力交通工具而駕駛者，
處一年以下有期徒刑、拘役或三萬元以下罰金。
